臺灣屏東地方法院刑事判決　　　　　　　　　　　　　　九十四年度易字第四八號
　　公　訴　人　臺灣屏東地方法院檢察署檢察官
　　被　　　告　甲○○　男　三.
右列被告因竊盜案件，經檢察官提起公訴（九十三年度偵字第六一二三號），被告已
就被訴事實為有罪之陳述，本院裁定適用簡式審判程序，判決如左：
    主  文
甲○○攜帶兇器、踰越牆垣竊盜，處有期徒刑伍月，如易科罰金，以參佰元折算壹日
，麻繩壹條沒收。
    事  實
一、甲○○意圖為自己不法之所有，於民國九十三年十月十八日夜間零時許，騎乘不
    詳車牌號碼機車，攜帶其所有之長約二、三公尺麻繩一條（未扣案），至位於屏
    東縣內埔鄉○○村○○路三四號臺灣菸酒股份有限公司內埔屏東酒廠（以下簡稱
    屏東酒廠），從屏東酒廠旁之內工三高幹五十電線桿攀爬鐵籠，翻越圍牆及架設
    在圍牆上而構成圍牆一部之鐵絲網，侵入屏東酒廠內，再開啟工安課之電動鐵捲
    門開關後，侵入屏東酒廠工安課辦公室，並持公安課內客觀上足供兇器使用之剪
    刀，剪斷連結電腦主機與螢幕之電線（毀損部分未據告訴），竊取電腦主機七台
    、電腦液晶螢幕三台、掃描器一台及ＵＳＢ聯合器一台，得手後，再以其所攜帶
    之麻繩綁住上列竊得物品吊越圍牆，騎乘不詳車牌號碼機車載運至附近隱密之甘
    蔗園藏放，並於當日復載運至竹田運動公園出售予年籍姓名不詳綽號「世昌」之
    成年男子，得款新台幣三萬元。嗣於九十三年十一月五日，甲○○因另涉毒品危
    害防制條例案件，於有偵查犯罪職權之屏東縣警察局屏東分局麟洛分駐所警員發
    覺前，即於警詢中主動供述上開竊盜犯行，再轉由屏東縣警察局內埔分局偵辦，
    不逃避裁判而自首，始查得上情。
二、案經屏東酒廠職員丙○○訴請屏東縣警察局內埔分局報告臺灣屏東地方法院檢察
    署檢察官偵查起訴。
    理  由
一、右揭犯罪事實，業據被告甲○○於本院審理時供認不諱，核與告訴人職員丙○○
    於警詢指訴及本院證述情節相符，並有臺灣菸酒股份有限公司屏東酒廠失竊財物
    損失統計表一份、現場照片十張附卷可稽，足認被告之自白與事實相符，應堪採
    信。本案事證明確，被告犯行堪以認定，應依法論科。
二、按刑法第三百二十一條第一項第三款之攜帶兇器竊盜罪，所謂兇器，其種類並無
    限制，凡客觀上足對人之生命、身體構成威脅，具有危險性之兇器均屬之，本件
    被告所使用之剪刀可供剪斷電線，客觀上足以對人體造成威脅，可認定為兇器。
    核被告甲○○所為，係犯刑法第三百二十一條第一項第二款、第三款之踰越牆垣
    、攜帶兇器竊盜罪。公訴意旨認被告係犯刑法第三百二十一條第一項第一款之加
    重竊盜罪，惟按刑法第三百二十一條第一項第一款所謂有人居住之建築物，雖不
    以行竊時居住之人即在其內為必要，但必須通常為人所居住之處所，始足以當之
    （最高法院四十七年台上字第八五九號判例參照）。經查屏東酒廠夜間大門有警
    衛看守，冷凍室、配電室、廢水處理場各有輪班人員一人值班，工安課的辦公室
    並無人值班，且無人居住等情，業據證人即屏東酒廠職員丙○○於本院審理時證
    述甚詳，公訴意旨漏未斟酌於此，而認被告所為係犯刑法第三百二十一條第一項
    第一款之加重竊盜罪，且未論及刑法第三百二十一條第一項第二款、第三款之罪
    ，容有未合，惟經蒞庭檢察官於本院審理時當庭更正，併予敘明。又被告於九十
    三年十一月五日，因另涉毒品危害防制條例案件，於有偵查犯罪職權之屏東縣警
    察局屏東分局麟洛分駐所警員發覺前，即於警詢中主動供述上開竊盜犯行，再轉
    由屏東縣警察局內埔分局偵辦等情，亦經證人即屏東縣警察局內埔分局偵查員乙
    ○○於本院審理時結證在卷，堪認被告係對於未發覺之罪自首而受裁判，應依刑
    法第六十二條前段規定減輕其刑。爰審酌被告不思以正當途徑獲取財物，圖以竊
    盜財物滿足自己之慾望，及其犯罪之動機、目的、手段、犯罪所得，犯後坦承犯
    行，態度尚可等一切情狀，量處如主文所示之刑，並諭知易科罰金之折算標準。
    被告用以行竊之麻繩一條雖未扣案，然該麻繩為被告所有且供犯罪所用之物，業
    據其供述在卷，亦無證據足認該麻繩已滅失而不存在，故仍應依刑法第三十八條
    第一項第二款之規定宣告沒收。
據上論斷，應依刑事訴訟法第二百七十三條之一第一項、第二百九十九條第一項前段
，刑法第三百二十一條第一項第二款、第三款、第六十二條前段、第三十八條第一項
第二款、第四十一條第一項前段，罰金罰鍰提高標準條例第二條，判決如主文。本案
經檢察官鄭伊均到庭執行職務。
中      華      民      國    九十四    年      三      月      十六    日
                                      臺灣屏東地方法院刑事第五庭
                                          法  官  楊文廣
右正本證明與原本無異。
如不服本判決應於收受本判決送達後十日內向本院提出上訴書狀，其未敘述上訴理由
者，並得於提起上訴後十日內向本院補提理由書狀（均須按他造當事人之人數附繕本
 ）「切勿逕送上級法院」
                                          書記官  陳月珍
中      華      民      國    九十四    年      三      月      十六    日
附錄本判決論罪科刑法條全文
刑法第三百二十一條第一項：
犯竊盜罪而有左列情形之一者，處六月以上、五年以下有期徒刑：
一、於夜間侵入住宅或有人居住之建築物、船艦或隱匿其內而犯之者。
二、毀越門扇、牆垣或其他安全設備而犯之者。
三、攜帶兇器而犯之者。
四、結夥三人以上而犯之者。
五、乘火災、水災或其他災害之際而犯之者。
六、在車站或埠頭而犯之者。
